

# **Veronica** Salvatorelli

**DATE OF BIRTH:** 05/04/1997

### **CONTACT**

Nationality: Italian

**Gender:** Female

Via lanzo, 153, null 10071 Borgaro Torinese, Italy



(+39) 3290729917

# **ABOUT ME**

Diplomata nel settore dell' Accoglienza Turistica con distinte capacità comunicative, organizzative e relazionali, acquisite durante i periodi di stage formativo presso i vari alberghi siti in Torino. Dal 2016 ad oggi effettuate esperienze lavorative come sales assistant presso negozi di moda. Desiderosa di usare le proprie capacità in una nuova posizione lavorativa.

# **WORK EXPERIENCE**

11/12/2020 - CURRENT - San Maurizio Canavese, Italy

#### Cashier

Acqua&Sapone

- gestione di cassa (apertura e chiusura)
- allestimento nuove promozioni e gestione omaggi del nuovo volantino
- o assistenza alla vendita per cosmetici, profumi e make up
- gestione ordine del pv (profumi, make up, cosmetici)

#### 01/07/2019 - 31/08/2020 - Settimo Torinese, Italy

#### Sales assistant

MICHAEL KORS

- gestione di cassa (fatture, alipay, tax free, chiusura cassa)
- operations: in quanto preparare borse, portafogli, orologi, gioielli, abiti e scarpe da esporre
- o vendita e assistenza al cliente, anche in lingue straniere
- o aiuto allestimento vetrine e punto vendita
- o aiuto magazzino
- utilizzo palmare

Via Torino, 160, 10036, Settimo Torinese, Italy

### **06/03/2019 - 31/05/2019 -** Grugliasco, Italy

#### Sales assistant

MANGO

- o Riassortire e allestire il punto vendita
- Stoccaggio merci
- Magazzino
- Vendita e assistenza al cliente
- o utilizzo del palmare

via Crea,10, Grugliasco (TO), Torino

### 26/10/2016 - 26/10/2018 - Torino, Italy

#### Sales assistant

**CALZEDONIA** 

- vendita e assistenza al cliente
- gestione della cassa
- o perazioni di ricezione e stoccaggio merci
- o pulizie
- allestimento vetrine

Strada Altessano, 141, Torino

#### 15/06/2015 - 17/07/2015 - Torino, Italy

### Receptionist

ART HOTEL OLYMPIC

Ho ricoperto il ruolo di receptionist in cui ho svolto i seguenti compiti:

- Registrazione prenotazioni online e telefoniche
- Accoglienza clienti e gruppi, check-in e check-out

- Pagamenti
- Registrazione fatture e ricevute
- Ausilio nella sistemazione delle sale congresso
- Fornire informazioni sulle attrattive di Torino, anche in lingua straniera

Via Verolengo, 19, Torino, Italy

17/12/2013 - 04/01/2014 - Caselle Torinese, Italy

# Receptionist

JET HOTEL

Nel corso di questo stage formativo ho svolto le attività di:

- Ricevimento e registrazione dei clienti
- Inventario frigo bar
- o Operazioni di cassa a fine turno
- Registrazione fatture e ricevute

Via della Zecca, 9, Caselle Torinese, Italy

# **EDUCATION AND TRAINING**

11/09/2011 - 02/07/2016 - Via Gorizia, 7, Torino, Italy

# Diploma di maturità professionale di Accoglienza Turistica

Istituto Professionale Statale Giuseppina Colombatto Servizi per l'Enogastronomia e l'Ospitalità Al

- Inglese, Spagnolo
- o Diritto e Tecniche Amministrative della Struttura Ricettiva
- Tecniche di comunicazione e relazione
- Scienza e cultura dell'alimentazione

# LANGUAGE SKILLS

MOTHER TONGUE(S): Italian

**OTHER LANGUAGE(S):** 

**English** 

<b>Listening</b> B1	<b>Reading</b> B1	Spoken production B1	<b>Spoken</b> interaction B1	<b>Writing</b> B1
Spanish				
<b>Listening</b> B1	<b>Reading</b> B1	Spoken production B1	<b>Spoken</b> interaction B1	<b>Writing</b> B1

# **DRIVING LICENCE**

•

**Driving Licence:** B

# **CERTIFICATIONS**



SICUREZZA SUL LAVORO: Formazione specifica dei lavoratori a rischio basso

#### Certifications

Corso di formazione per apprendisti